臺灣臺中地方法院刑事判決
111年度簡上字第238號
上  訴  人  
即  被  告  陳麗美



上列上訴人即被告因毀損案件，不服本院豐原簡易庭中華民國11
1年4月29日111年度豐簡字第206號第一審刑事簡易判決（聲請簡
易判決處刑案號：111年度偵字第1097號），提起上訴，本院管
轄之第二審合議庭判決如下：
    主    文
原判決撤銷。
陳麗美犯毀損他人物品罪，處拘役參拾伍日，如易科罰金，以新
臺幣壹仟元折算壹日。緩刑貳年，並應依附件所示調解程序筆錄
履行給付義務。
    犯罪事實
一、陳麗美因不滿葉祈賢經常將車牌號碼000-0000號自用小客車
    停放在其出租予他人經營夾娃娃機店之建物（即臺中市○○區
    ○○路000號）門口前，致承租人停車卸貨不便，竟基於毀損
    犯意，於民國110年10月17日晚間10時4分許，持小刀1把，
    在斯時停放於前揭建物門口之葉祈賢上述車輛右側車身（含
    前後葉子板、2片車門）上割劃出數條長度不等之刮痕，致
    該車右側車身鈑金及烤漆受損，喪失原先之美觀與防護車身
    效能，而不堪使用，足以生損害於葉祈賢。嗣因葉祈賢發現
    上開自用小客車受有損害報警處理，陳麗美於有偵查犯罪職
    權之公務員或機關發覺其為上開毀損行為之人前，主動至大
    雅派出所坦承其為上開毀損行為之人，自首並接受裁判。
二、案經葉祈賢訴由臺中市政府警察局大雅分局報告臺灣臺中地
    方檢察署檢察官聲請簡易判決處刑。
    理    由
一、證據能力部分：
　㈠被告以外之人於審判外之言詞或書面陳述，除法律有規定者
    外，不得作為證據；又被告以外之人於審判外之陳述，雖不
    符同法第159條之1至第159條之4之規定，而經當事人於審判
    程序同意作為證據，法院審酌該言詞陳述或書面陳述作成時
    之情況，認為適當者，亦得為證據。刑事訴訟法第159條第1
    項、第159條之5第1項分別定有明文。檢察官、被告陳麗美
    就本判決以下所引用被告以外之人於審判外之陳述，均同意
    作為證據（見本院簡上卷第57頁、第81至82頁），且本院審
    酌該等證據之取得過程並無瑕疵，以之作為證據係屬適當，
    認均有證據能力。
  ㈡本件非供述證據部分，與本案均有關連性，亦無證據證明係
    實施刑事訴訟程序之公務員以不法方式所取得，依刑事訴訟
    法第158條之4反面解釋，當有證據能力；本院亦已於審理時
    依法踐行調查證據程序，自得為本院判斷之依據。
二、認定犯罪事實之理由及證據：
    上開犯罪事實，業據被告於警詢、本院第二審準備程序及審
    理程序中均坦承不諱（見偵卷第11至13頁、本院簡上卷第56
    至57頁、第83頁），核與證人即告訴人葉祈賢之證述相符（
    見偵卷第15至17頁），復有監視器側錄被告刮車經過之翻拍
    照片2張、上開小客車車身刮痕之照片12張在卷可稽（見偵
    卷第19至31頁），足認被告上開自白與事實相符，應堪採信
    。是本案事證明確，被告犯行洵堪認定，應予依法論科。
三、論罪科刑：
  ㈠核被告所為，係犯第354條之毀損他人物品罪。
  ㈡按自首，以犯人在犯罪未發覺之前，向該管公務員申告犯罪
    事實，而受裁判，即為已足。此所謂未發覺，指犯罪事實未
    為有偵查犯罪職權之公務員所發覺，或犯罪事實雖已發覺，
    而尚不知犯人為誰者而言（最高法院110年度台上字第2722 
    號判決意旨參照）。查，被告為本案毀損犯行後，員警雖因
    告訴人報案而發覺毀損之犯罪事實，惟尚不知犯人為何人，
    被告係於檢警尚未有確切根據知悉何人為犯人前，即主動至
    大雅派出所製作筆錄供述上揭犯行等情，有臺中市政府警察
    局大雅分局大雅派出所警員邱韋盛製作之111年7月2日職務
    報告附卷可查（見本院簡上卷第41頁），揆諸前揭最高法院
    裁判意旨，被告係於有偵查犯罪職權之公務員發覺其為毀損
    之犯人前，自首前揭犯行，並願接受裁判，應符合自首之要
    件，爰依刑法第62條前段規定減輕其刑。
四、撤銷改判之理由：
  ㈠本案經原審審理結果，認被告毀損犯行罪證明確，予以論罪
    科刑，固非無見。惟查：被告符合自首的要件，已如前述，
    原審漏未適用刑法第62條前段規定減刑，容有未洽；此外，
    被告於本院第二審審理程序中與告訴人成立調解，賠償告訴
    人所受損害新臺幣（下同）35,000元，故本案量刑基礎顯有
    變動，原審未及斟酌上情，亦有未合。被告上訴意旨稱其符
    合自首，且原審量刑過重等語，非無理由，自應由本院將原
    簡易判決予以撤銷改判。
  ㈡爰以行為人之責任為基礎，審酌被告並無前科，有臺灣高等
    法院被告前案紀錄表附卷可查（見本院簡上卷第19頁），素
    行尚佳，惟對告訴人將自用小客車停放於伊出租予他人營業
    之娃娃機店門口前，致出入不便乙事，不思循其他途徑處理
    ，遽為前揭犯行，使告訴人受有財產損害，所為實非可取；
    惟考量被告犯後坦承犯行，並於本院審理程序中與告訴人成
    立調解，有本院調解程序筆錄在卷可參（見本院簡上卷第91
    至92頁），及被告之犯罪動機、手段，暨其於本院自陳之教
    育程度及家庭經濟狀況（見本院簡上卷第84頁）等一切情狀
    ，量處如主文所示之刑，並諭知易科罰金之折算標準。
  ㈢末查，被告未曾因故意犯罪受有期徒刑以上刑之宣告，有前
    揭被告前案紀錄表在卷可考，本院考量被告因一時失慮，致
    罹刑典，犯後於本院準備程序及審理時俱坦承犯行不諱，並
    已與告訴人成立調解（詳如前述），堪認被告犯後已盡力彌
    補犯罪所生損害，確有悔悟之心，足見其經此偵審程序及科
    刑宣告，當能知所警惕，信無再犯之虞。本院綜合上情，認
    前開所宣告之刑以暫不執行為適當，爰依刑法第74條第1項
    第1款宣告緩刑2年，以勵自新。又刑法第74條第2項第3款規
    定，緩刑宣告者，得斟酌情形，命犯罪行為人向被害人支付
    相當數額之財產或非財產上之損害賠償。被告與告訴人已於
    本院成立調解，有附件所示之調解程序筆錄在卷可按，故本
    院斟酌告訴人權益，為確保被告於緩刑期間按該調解筆錄內
    容履行給付義務，使告訴人獲得賠償之滿足，爰依前揭規定
    ，命被告應於緩刑期間依附件所示之調解程序筆錄履行給付
    義務，向告訴人支付損害賠償。倘被告未遵守本院所定之緩
    刑期間負擔而情節重大者，檢察官得依刑事訴訟法第476條
    及刑法第75條之1第1項第4款之規定，聲請撤銷本案緩刑之
    宣告，併此敘明。
據上論斷，應依刑事訴訟法第455條之1第1項、第3項、第364 條
、第369條第1項前段、第299條第1項前段，刑法第354條、第62
條前段、第41條第1項前段、第74條第1項第1款、第2項第3款，
刑法施行法第1條之1第1項，判決如主文。
本案經檢察官吳錦龍聲請簡易判決處刑，檢察官張添興到庭執行
職務。
中　　華　　民　　國　 111　　年　　 9　　月　　29　　日
　　　　　　　　　刑事第二十庭  審判長法  官  江宗祐
　　　　　　　　　                    法  官  林德鑫
                    　　　　　　　　　法　官　江文玉
以上正本證明與原本無異。
不得上訴。
     　　　　　　　　　　　　　　　　 書記官　黃珮華
中　　華　　民　　國　 111　　年　　 9　　月　　 29 　日
附錄論罪科刑法條
中華民國刑法第354條
毀棄、損壞前二條以外之他人之物或致令不堪用，足以生損害於
公眾或他人者，處2年以下有期徒刑、拘役或1萬5千元以下罰金
。
【附件】本院調解程序筆錄